

GAIA BURGIO

Nazionalità: Italiana

(+39) 3407232881

Data di nascita: 08/10/1995

Sesso: Femminile

■ Indirizzo e-mail: GAIABURGIOPSICOLOGIA@GMAIL.COM

• Indirizzo: VIA TAMIGI 43, 93012 GELA (Italia)

PRESENTAZIONE

Sono una Psicologa, laureata in Psicologia Clinica dello Sviluppo. Ho conseguito il Master per l'insegnamento delle materie filosofiche e scienze umane della classe di concorso A-018. Ho esperienza come educatrice dell'età evolutiva e come tutor DSA. Mi piacerebbe poter applicare le mie competenze come educatrice anche nell'ambito della formazione di studenti di scuola secondaria di secondo grado.

ESPERIENZA LAVORATIVA

EDUCATRICE DOMICILIARE

SOCIETA' COOPERATIVA SOCIALE "EUROSERVICE" [31/07/2021]

Città: GELA Paese: Italia

sostegno scolastico ed extrascolastico ad adolescente organizzazione di attività ludiche e ricreative incontri di confronto con insegnanti

educatrice infanzia

associazione Paolab [Attuale]

Città: GELA Paese: Italia

PRESSO IL POLO EDUCATIVO "DON MINOZZI" DI GELA L'ASSOCIAZIONE "PAOLAB" SVOLGE ATTIVITA' LUDICHE RICREATIVE ED EDUCATIVE PER GLI ALLIEVI DELLE SEZIONI PRIMAVERA E INFANZIA

Tutor scolastico

AUTONOMO [Attuale]

Città: GELA Paese: Italia

SOSTEGNO ALL'AUTONOMIA SCOLASTICA DI STUDENTI CON DIFFICOLTA' DI APPRENDIMENTO E PROBLEMI COMPORTAMENTALI

TIROCINIO POSTLAUREA IN NEUROPSICHIATRIA INFANTILE

AULSS ROVIGO [11/11/2019 - 24/12/2020]

Città: ROVIGO Paese: Italia

TIROCINIO CURRICULARE MAGISTRALE PRESSO COOPERATIVA EDUCATIVA PER MINORI SVANTAGGIATI

ASSOCIAZIONE GIOVANNI DANIELI [01/10/2018 - 31/03/2019]

Città: PADOVA Paese: Italia

MANSIONI DI EDUCATRICE PER MINORI NON ACCOMMPAGNATI E CON SVANTAGGIO SOCIO-ECONOMICO E

STRANIERI AIUTO COMPITI ATTIVITA' LUDICO RICREATIVE RIUNIONI DI EQUIPE

ISTRUZIONE E FORMAZIONE

OPERATORE ASSISTENZIALE CON LINGUA DEI SEGNI ITALIANA

ALI AGENZIA PER IL LAVORO [26/10/2021 - 13/12/2021]

Indirizzo: (Italia)

ABILITAZIONE ALLA PROFESSIONE PSICOLOGO

UNIVERSITA' DI ENNA "KORE" [01/06/2021]

LAUREA MAGISTRALE IN PSICOLOGIA CLINICA DELLO SVILUPPO

UNIVERSITA' DEGLI STUDI DI PADOVA [23/09/2019]

MASTER IN "INSEGNAMENTO DELLE MATERIE FILOSOFICHE E UMANISTICHE NEGLI ISTITUTI SECONDARI DI II GRADO"

UNIVERSITA' E-CAMPUS [24/07/2020]

ACQUISIZIONE 24CFU

UNIVERSITA' DI PADOVA [24/07/2020]

LAUREA TRIENNALE IN SCIENZE E TECNICHE PSICOLOGICHE

UNIVERSITA' DI ENNA KORE [26/07/2017]

DIPLOMA DI MATURITA' CLASSICA

LICEO CLASSICO "ESCHILO" GELA [01/07/2014]

COMPETENZE LINGUISTICHE

Lingua madre: italiano

Altre lingue:

inglese

ASCOLTO B1 LETTURA B1 SCRITTURA B1

PRODUZIONE ORALE B1 INTERAZIONE ORALE B1

RETI E AFFILIAZIONI

ASSOCIAZIONE PAOLAB

[GELA, Attuale]

Membro dell'associazione Paolab con cui la scuola paritaria Don Minozzi di Gela ha stipulato una convezione per svolgere attività ludico ricretive di apprendimento con gli allievi della sezione primavera e infanzia.

PATENTE DI GUIDA

Patente di guida: B

COMPETENZE ORGANIZZATIVE

COMPETENZE ORGANIZZATIVE

OTTIME CAPACITA' ORGANIZZATIVE E DI LAVORO DI GRUPPO MATURATA IN AMBITO LAVORATIVO, UNIVERSITARIO, E NELLE RIUNIONI DI EQUIPE CHE SVOLGEVO DURANTE I TIROCINI

COMPETENZE COMUNICATIVE E INTERPERSONALI.

EMPATIA E COMPRENSIONE DELL'ALTRO

OTTIME CAPACITA' DI RELAZIONE CON BAMBINI E ADOLESCENTI MATURATA COME EDUCATRICE ,TIROCINANTE E BABYSITTER

Autorizzo il trattamento dei miei dati personali presenti nel CV ai sensi dell'art. 13 d. lgs. 30 giugno 2003 n. 196 - "Codice in materia di protezione dei dati personali" e dell'art. 13 GDPR 679/16 - "Regolamento europeo sulla protezione dei dati personali".